Minutes et répertoires du notaire Arnault VALLON, 5 avril 1663 - 24 mai 1669 (étude III)
Archives nationales
Minutes et répertoires du notaire Arnault VALLON (étude III)
5 avril 1663 - 24 mai 1669
MC/ET/III/640 - MC/ET/III/656, MC/RE/III/11
Etude III; Vallon, Arnault
Archives nationales de France
Minutes et répertoires: la loi 2008-696 du 15 juillet 2008 relative aux archives a fixé à 75 ans à compter de la date de l'acte, ou à 25 ans à compter de la date du décès de l'intéressé si ce délai est plus bref, le délai de communication des minutes et répertoires des notaires; ce délai est porté à 100 ans à compter de la date de l'acte si le document se rapporte à un mineur (code du Patrimoine, articles L213-2, 4e d et 5e).
Autres documents de l'étude (dossiers de clients, comptabilité...): s'agissant d'archives privées, ces documents sont communicables selon les modalités fixées par le déposant ou le donateur.
Certains documents ne sont pas accessibles en raison de leur mauvais état de conservation.
Versement
Accès aux instruments de recherche de tous les notaires de l’étude III
Archives de l'étude III
- Minutes de Arnault VALLON, janvier 1664 - 23 mai 1669; MC/ET/III/640 - MC/ET/III/656
  - Minutes. 1664, janvier - mai, janvier - mai 1664; MC/ET/III/640
    Informations concernant le classement:
    Le niveau inférieur de description, quand il existe, correspond aux minutes d'actes. Toutes les minutes ne sont pas forcément décrites une à une. Les descriptions de ces minutes sont plus ou moins détaillées.
  - Minutes. 1664, juin - décembre, juin - décembre 1664; MC/ET/III/641
  - Minutes. 1665, janvier - mai, janvier - mai 1665; MC/ET/III/642
  - Minutes. 1665, juin - août, juin - août 1665; MC/ET/III/643
  - Minutes. 1665, septembre - décembre, septembre - décembre 1665; MC/ET/III/644
  - Minutes. 1666, janvier - mars, janvier - mars 1666; MC/ET/III/645
  - Minutes. 1666, avril - juin, avril - juin 1666; MC/ET/III/646
  - Minutes. 1666, juillet - septembre, juillet - septembre 1666; MC/ET/III/647
  - Minutes. 1666, octobre - décembre, octobre - décembre 1666; MC/ET/III/648
  - Minutes. 1667, janvier - mars, janvier - mars 1667; MC/ET/III/649
  - Minutes. 1667, avril - juin, avril - juin 1667; MC/ET/III/650
  - Minutes. 1667, juillet - septembre, juillet - septembre 1667; MC/ET/III/651
  - Minutes. 1667, octobre - décembre, octobre - décembre 1667; MC/ET/III/652
  - Minutes. 1668, janvier - mars, janvier - mars 1668; MC/ET/III/653
    - MARECHAL (François) Maître maçon Rue de Seine § Inventaire après décès de Nicolas Marechal, 24 février 1724; MC/ET/III/653
      Origine de l'information:
      Artisans XVIIIe siècle, par M. Rambaud et C. Grodecki, 1956-1977 ( fichier papier entièrement dématérialisé; voir contexte dans le Plan d’orientation général - Notaires de Paris, guides thématiques du Minutier).
      Date de révision: 2011-2012
      Date de création de la notice: 2010
      inventaire; Maréchal, François
  - Minutes. 1668, avril - juillet, avril - juillet 1668; MC/ET/III/654
  - Minutes. 1668, août - décembre, août - décembre 1668; MC/ET/III/655
  - Minutes. 1669, janvier - 23 mai, janvier - 23 mai 1669; MC/ET/III/656
- Répertoire(s) de Arnault VALLON, 5 avril 1663 - 16 octobre 1699; MC/RE/III/11
  - Répertoire. 1663, 5 avril - 1699, 16 octobre, 5 avril 1663 - 16 octobre 1699; MC/RE/III/11
    Informations complémentaires:
    Répertoire des notaires Arnault Vallon (5 avril 1663-24 mai 1669), François I Dionis (27 mai 1669-16 octobre 1699).
    Informations concernant le classement et la cotation:
    Le niveau inférieur de description, quand il existe, correspond aux mentions d'actes contenues dans le répertoire. Parmi celles-ci, certaines peuvent y être décrites, de manière plus ou moins détaillée. Pour consulter l'acte proprement dit, il convient de rechercher la cote au niveau des articles (registre ou liasse) des minutes du notaire (cote de type 'MC/ET').